【裁判字號】    92,簡上,120
【裁判日期】    920821
【裁判案由】    傷害
【裁判全文】
臺灣臺南地方法院刑事判決                        九十二年度簡上字第一二號
    聲  請  人  台灣臺南地方法院檢察署檢察官
    上  訴  人
    即  被  告  乙○○
右列上訴人因傷害案件，不服本院中華民國九十二年一月三十日九十一年度南簡字第
一四０七號第一審判決（聲請簡易判決處刑案號：九十一年度調偵字第三一六號），
提起上訴，本院依通常程序為第一審判決如左：
    主  文
原判決撤銷。
本件公訴不受理。
    理  由
一、本件聲請簡易判決處刑意旨略以：被告乙○○與甲○○係男女朋友關係，因甲○
    ○懷疑被告乙○○另結新歡，質問乙○○，二人因此時起爭執，於民國九十一年
    七月九日晚上十時許，甲○○駕駛自小客車搭載被告乙○○，二人於車上因細故
    起爭執，甲○○基於傷害人身體之犯意，在車內徒手毆打被告乙○○頭部，造成
    被告乙○○受有頭部外傷併左臉部及頭皮腫痛、右手扭傷、右耳痛、右腰腫痛等
    傷害（甲○○傷害部分，業經判決確定），被告乙○○亦基於傷害人身體之犯意
    ，徒手猛抓甲○○臉部，造成甲○○受有右側臉部五公分擦傷等傷害，因認被告
    乙○○涉有刑法第二百七十七條第一項之傷害罪嫌云云。
二、按告訴乃論之罪，告訴人於第一審辯論終結前得撤回其告訴；告訴經撤回者，應
    諭知不受理之判決，刑事訴訟法第二百三十八條第一項、第三百零三條第三款分
    別定有明文。
三、本件告訴人甲○○告訴被告乙○○傷害案件，聲請簡易判決處刑書認係觸犯刑法
    第二百七十七條第一項之傷害罪，該罪依同法第二百八十七條之規定，須告訴乃
    論。經查，告訴人甲○○與被告間之上開傷害糾紛，業據告訴人甲○○於九十一
    年七月十日向台南縣警察局永康分局大橋派出所警員提起告訴，嗣於九十一年七
    月十四日下午四時三十分許經警詢以：「你是否向乙○○提出告訴？」，其答稱
    ：「我沒有要告他」等語（詳警卷），經本院訊以：「是否在九十一年七月十四
    日警訊時，就表示不要告她了？」，其答以：「是的」，再訊以：「是否表示不
    願意告訴本件？」，其答稱：「是的」等語（詳本院九十二年八月二十一日審判
    筆錄），是告訴人甲○○業已於九十二年七月十四日撤回其告訴，原審未加審酌
    上情，爰引聲請簡易判決處刑書，以被告乙○○犯刑法第二百七十七條第一項之
    傷害罪，遽為科刑之諭知，尚有未洽，本院審理後，認為被告乙○○應為不受理
    判決之諭知，自應由本院依刑事訴訟法第四百五十五條之一第三項之規定，準用
    同法第三百六十九條第一項前段之規定，將原判決撤銷。另簡易案件之上訴由地
    方法院管轄之第二審合議庭辦理，如認應為不受理之諭知，係屬刑事訴訟法第四
    百五十一條之一第四項但書第三款之情形，應依同法第四百五十二條之規定，改
    依通常程序自為第一審判決，並不經言詞辯論，逕為不受理判決之諭知（法院辦
    理刑事訴訟簡易程序案件應行注意事項第十四點參考）。
據上論斷，應依刑事訴訟法第四百五十五條之一第一項、第三項、四百五十二條、第
三百六十九條第一項前段、第三百六十四條、第三百零三條第三款、第三百零七條，
判決如主文。
中      華      民      國    九十二    年      八      月    二十一    日
                                      臺灣臺南地方法院刑事第七庭
                                          審判長法  官  鄧希賢
                                                法  官  陳金虎
                                                法  官  鄭燕璘
右正本證明與原本無異。
如不服本判決，應於送達後十日內，向本院提出上訴狀。
                                                書記官  黃傳鈞
中      華      民      國    九十二    年      八      月    二十二    日


司法院資訊處製作；財團法人民間司法改革基金會備份。
